臺灣高雄地方法院民事裁定　　　　　　　　89年度整字第9號
聲　請　人　乙○○
　　　　　　丙○○
　　　　　　甲○○
聲請人與相對人台灣汎生製藥廠股份有限公司間聲請公司重整事
件，聲請人聲請裁定終止重整程序.
    主      文
聲請駁回。
聲請程序費用由聲請人負擔。
    理      由
一、聲請人等人歷次聲請意旨略以：（一）公司法第306條第2項
    規定：「前項重整計劃經指示變更再予審查，仍未獲關係人
    會議可決時，應裁定終止重整。」。相對人台灣汎生製藥廠
    股份有限公司（下稱汎生公司）依本院指示方針修正而於92
    年12月5日召開第7次關係人會議審查表決之該次修正重整計
    畫，並未獲得無擔保債權人組三分之二以上之可決，依據上
    開法條之規定自應裁定終止重整。（二）本院曾分別於92年
    4 月14日行文行政院衛生署及財政部證券暨期貨發展基金會
    、92年4月15日行文經濟部函詢主管機關之意見，惟上開主
    管機關就相對人是否有無重整之價值，皆無法表示正面之意
    見，可見汎生公司根本無重整再生之可能。（三）另汎生公
    司確已無重整更生之可能及價值，因：汎生公司之負債比例
    高達近80%，其公司財務結構，顯已無法改善；汎生公司所
    提供改善財務結構之重整方案實現之可能性極微，即檢查人
    之前開假設前提條件甚難成就，則汎生公司之財務結構是否
    能改善，實非無疑；汎生公司92年5月20日提出之重整修正
    計劃書並未敘明重整期間預計之營運損益之營運基本假設，
    致未來營運狀況達成之可行性不明確且無法評估且其營運狀
    況及獲利情形，其營運資金及獲利已不足以支付利息，其重
    整計劃根本不具可行性；汎生公司之營運，因資金嚴重匱乏
    ，且90、91、92年之盈餘不如預期，亦難認有改善空間；另
    汎生公司因其以往業務經營，有關係人交易交代不清及財報
    不實及舞幣情形，已難獲致債權人及投資者之信賴，其所提
    重整方案協商成功之可能性極微。綜上所述，本件汎生公司
    之財務結構、營運狀況不能改善，而其與近60%之債權人及
    近十家債權銀行互信不足，難以協商重整方案之償還計劃，
    且因其以往業務經營情形，難以獲致投資大眾之信賴，亦難
    以藉增資獲致資金挹注，顯無法滿足檢查人認定汎生公司有
    經營價值之前提，故聲請人認為以汎生公司目前之財務、業
    務及資產狀況，已非依公司法之公司重整制度所得重建更生
    ，爰聲請裁定終止汎生公司之重整等語。
二、經查：（一）按，公司法第306條第2項前段雖規定：「前項
    重整計劃經指示變更再予審查，仍未獲關係人會議可決時，
    應裁定終止重整。」，惟按，同條第3項就此情形另規定：
    「前條第一項或前項重整計畫，因情事變遷或有正當理由致
    不能或無須執行時，法院得因重整監督人、重整人或關係人
    之聲請，以裁定命關係人會議重行審查，其顯無重整之可能
    或必要者，得裁定終止重整。」，故未得關係人會議可決之
    重整計畫，遇有情事變遷或有正當理由致不能或無須執行時
    ，重整監督人、重整人或關係人自得聲請法院，以裁定命關
    係人會議重行審查。經查，相對人汎生公司依本院指示方針
    修正而於92年12月5日召開第7次關係人會議審查表決之該次
    修正重整計畫之表決結果為，贊成重整計畫之債權比例為：
    有擔保債權組，100%贊成；股東組，百分之79.79%贊成；只
    有無擔保組贊成比例只有37%而未能通過。而究其主要原因
    ，乃因無擔保組中原列為重整債權人之丁○○與漢璽公司之
    重整債權共計高達135,000,000元表示反對，惟其等二人之
    上開債權業經本院民事庭以91年度重訴字第707號確認債權
    不存在事件，判決確認其等二人對汎生公司之上開債權不存
    在，並於92年12月10日確定在案。故扣除丁○○與漢璽公司
    不存在之上開債權，再加上其中無擔保債權組之債權人交通
    銀行及戊○○，於該次關係人會議之後均已發函予重整人表
    示同意該次之重整計畫，依此計算，則關係人會議之無擔保
    組同意重整計畫之表決權數已達表決權總數之77.8%，已逾
    該組表決權總數三分之二以上。而因汎生公司於92年12月5
    日召開第7次關係人會議後，新發生上開情事變遷及正當理
    由之事由，相對人之重整人乃依公司法第306條第3項之規定
    ，聲請本院裁定命重整人重新修正重整計劃及命關係人會議
    重新審查，並經本院於94年5月4日裁定准許在案，有本院裁
    定在卷可稽，故本件自已無公司法第306條第2項前段規定之
    適用（理由詳見本院94年5月4日裁定）。（二）至於本院函
    詢行政院衛生署、財政部證券暨期貨發展基金會、經濟部等
    主管機關之意見後，上開主管機關就相對人是否有無重整之
    價值，雖未表示正面之意見，亦未表示負面意見，自不足以
    即率予認定汎生公司已無重整再生之可能。（三）至於聲請
    人主張之上開第三項理由，因本件既因相對人汎生公司於92
    年12月5日召開第7次關係人會議後，新發生上開情事變遷及
    正當理由之事由，而經本院裁定准許重整人以情事變遷及有
    正當理由為理由之聲請，並裁定命重整人重新修正重整計劃
    及命關係人會議重新審查修正之重整計劃。因無擔保組中原
    列為債權人之丁○○及漢璽公司原列之重整債權高達135,00
    0,000元，其經剔除後，影響相對人汎生公司之財務結構及
    營運狀況重大，自應待重整人重新修正重整計劃，並經關係
    人會議重新審查表決後，始得以確定汎生是否能獲得大多數
    債權人之支持，以改善其財務結構、利息支出及營運狀況，
    及是否能與債權人協商重整方案之償還計劃，及是否能獲得
    通過重新修正之重整計劃。故聲請人之此部份主張亦無理由
    。（四）綜上所述，聲請人之聲請，為無理由，應予駁回。
三、依非訟事件法第20條、第8條第1項，裁定如主文。
中　　華　　民　　國　　94　　年　　5 　　月　　6 　　日
                  民事鳳山分庭法　官　郭文通
正本證明與原本無異。
如不服本裁定應於送達後10日內向本院提出抗告狀，並繳納裁判
費新台幣45元。
中　　華　　民　　國　　94　　年　　5 　　月　　6 　　日
                               書記官　李崑良
